臺灣士林地方法院民事簡易判決
  110年度湖簡字第371號
原      告  玉成街錄音室有限公司

法定代理人  陳素吟  
原      告  林秀月  
共      同
訴訟代理人  吳沂錚律師
            蕭筱臻  
被      告  葉慧雯  
訴訟代理人  陳國華律師
複代理人    呂函諭律師
上列當事人間請求返還租賃房屋等事件，經本院於民國111年1月
25日言詞辯論終結，判決如下：
    主      文
被告應將臺北市○○區○○街00巷0號1樓房屋騰空遷讓返還原告玉成
街錄音室有限公司。
被告應給付原告玉成街錄音室有限公司新臺幣8萬7,384元，及自
民國109年12月19日起至清償日止，按週年利率百分之5計算之利
息。
被告應自民國109年12月19日起至返還第一項所示房屋之日止，
按月給付原告玉成街錄音室有限公司新臺幣6萬6,000元。
訴訟費用新臺幣7,490元由被告負擔。
本判決得假執行。但被告如以新臺幣68萬5,384元為原告玉成街
錄音室有限公司預供擔保後，得免為假執行。
    事實及理由要領
壹、本判決依民事訴訟法第434條第1項規定，合併記載事實及理
    由要領，其中先位原告玉成街錄音室有限公司（下稱玉成街
    公司）與備位原告林秀月（以下先、備位原告合稱原告）之
    主張及被告之答辯，並依同條項規定，分別引用原告之起訴
    狀與訴狀資料（先後於民國110年1月13日、同年5月17日、1
    0月15日、11月18日、11月26日提出）、被告之答辯狀與陳
    報狀（先後於110年4月15日、同年6月23日、7月5日、111年
    1月25日提出），以及本件言詞辯論筆錄（110年4月15日、
    同年10月21日、111年1月25日）。
貳、本院之判斷：
一、關於先位原告玉成街公司之訴：
　㈠查，門牌臺北市○○區○○街00巷0號1樓房屋（下稱系爭房屋）
    為林秀月所有，其將該屋出租（租約現仍持續中）予玉成街
    公司，嗣玉成街公司再與被告簽訂書面房屋租賃契約（
　　下稱系爭租約，見本院卷第13至23頁），將系爭房屋轉租予
    被告，約定租金每月新臺幣（下同）6萬元（未稅），租期
    自106年1月1日起至107年12月31日止，以及該租期屆滿後，
    就調漲租金一事，雙方洽談未果，未能簽訂新的書面租賃契
    約，但被告仍占用系爭房屋迄未返還等節，有系爭房屋稅單
　　、原告2人間之系爭房屋租賃契約公證書、系爭租約、催告
    被告返還系爭房屋之律師函（下稱系爭律師函，見本院卷第
    25至27頁）等在卷可憑，被告亦不爭執系爭租約中之實際出
    租人確為玉成街公司（見本院卷第210頁言詞辯論筆錄），
    是上開部分，應堪認定。
　㈡關於玉成街公司請求被告返還系爭房屋、給付欠繳之水電費
　　、給付相當租金之不當得利等主張，為被告所爭執，茲就兩
    造爭執要點論述如下：
　⒈請求返還系爭房屋部分：
　⑴經核，對照系爭租約、玉成街公司與被告間之聯繫資料（下
    稱系爭聯繫資料，即原證11及原證12，見本院卷第135至151
    頁）以及系爭律師函，可知玉成街公司與被告間之系爭房屋
    租賃契約，屬定期租約（租期自106年1月1日起至107年12月
    31日止），且在租期屆滿前之107年12月13日，玉成街公司
    即已向被告提出調漲租金之要求（參見本院卷第135至136、
    143至144頁之系爭聯繫資料），嗣因被告不同意玉成街公司
    調漲租金之要求，而雙方洽談未果未能簽訂新租約，則於10
　　7年12月31日租期屆滿後，雙方之系爭租約關係即已終止消
    滅，依照系爭租約第14條約定（見本院卷第17頁）及民法第
    455條規定，被告自應將系爭房屋騰空返還出租人即玉成街
    公司。
　⑵被告雖抗辯系爭租約租期屆滿後，玉成街公司仍持續收受其
    所交付之租金，雙方之定期租賃契約應轉換為不定期限租賃
    契約云云。然而，租金屬租賃契約中必要之點，玉成街公司
    要求調漲租金乙節，被告既未同意而未能另行簽訂新租約，
    且經玉成街公司多次聯繫，嗣以系爭律師函通知遷讓返還系
    爭房屋，自不能認為玉成街公司未即表示反對繼續出租。至
    於被告雖曾不定期匯付若干款項，但此部分之給付，僅能認
    為屬於返還相當租金之不當得利性質，尚難以認定確為給付
    租金。準此，無法認定玉成街公司與被告間原有租約已默示
    更新，而有不定期限之租約關係存在。又，玉成街公司與被
    告間既無不定期限之租約關係，即無適用土地法第100條規
    定之問題，被告援引該條規定抗辯玉成街公司無權收回云云
　　，亦非可採。
  ⒉請求給付106至107年間欠付之電費與租金合計8萬7,384元及
    遲延利息部分：
　⑴查，關於被告使用系爭房屋所衍生電力費用之負擔，雖未見
    載於系爭租賃契約中，然依經驗法則、玉成街公司整理之被
    告付款資料（下稱系爭付款資料，見本院卷第239至246頁）
    及全辯論意旨，可認玉成街公司與被告間確有約定該等費用
    由承租人即被告負擔為是。又查，玉成街公司主張被告所欠
    付106至107年間之電費與租金合計8萬7,384元乙節，經核對
    系爭付款資料，玉成街公司就被告各該付款日期、給付金額
　　、對應支付之內容、欠付或溢繳之金額等項，均記載甚詳，
　　系爭付款資料所載內容，應堪信實。
　⑵被告雖抗辯並未欠付該等款項，但互核被告提出之匯款資料
    與系爭付款資料，被證二附圖一（即106年8月31日匯款6,00
　　0元，見本院卷第307頁）與附圖二所示款項（即107年2月2
    日匯款6,000元，見本院卷第307頁），係分別償付106年8月
    份、107年1月份之部分租金（各6,000元，對照本院卷第239
　　、241頁），玉成街公司並未漏記或誤載；被證二附圖三（
　　即107年3月22日匯款2萬5,918元，見本院卷第308頁），則
    係償付107年1-2月份之電費3,918元，另2萬2,000元係償付1
    07年2月份之部分租金（見本院卷第241頁）；被證二附圖四
    （即107年7月26日匯款2萬9,105元，見本院卷第308頁）
　　，係償付107年5-6月份之電費1萬8,105元，另1萬1,000元則
    係償付107年7月份之部分租金（見本院卷第241頁），玉成
    街公司亦無漏記或誤載之情；而被證二附圖五（即108年1月
    2日匯款3萬元、同年月11日匯款1萬6,000元、同年月15日匯
    款3萬元，均見本院卷第308頁），則係返還108年1、2月份
    占用系爭房屋所獲相當租金之部分不當得利（即屬於108年1
    月分之4萬6,000元與屬於同年2月分之3萬元，對照本院卷第
    243頁），玉成街公司亦未漏記。至於被證二附圖六（即108
    年4月26日匯款1萬483元，見本院卷第309頁），於該存摺節
    本摘要欄處記載有「四月租電」，明顯可知該筆款項並非用
    以清償107年11-12月份之電費4,519元。而被告既未能舉證
    證明確有償付玉成街公司列載之上揭款項，所辯自難憑採。
    是以，玉成街公司請求被告給付上開欠付電費與租金，並加
    給自起訴狀繕本送達翌日起算之法定遲延利息，應予准許。
  ⑶請求被告給付自起訴狀繕本送達翌日起算至返還系爭房屋日
    止，相當租金之不當得利部分：
　　承前所述，被告於系爭租約租期屆滿而終止後仍占用系爭房
    屋，已無法律上原因，則被告就其無償占用而未給付租金之
    事實，可認因而受有相當租金之不當得利。又，玉成街公司
    既向系爭房屋所有權人林秀月承租系爭房屋，依其2人間之
    租約關係，玉成街公司於該租約存續中，係有權就系爭房屋
    使用收益之人。則玉成街公司訴請被告於返還系爭房屋前，
    應按月給付相當於原租金數額（即6萬6,000元，含稅）之不
    當得利，亦屬有據。
　㈢從而，玉成街公司本於系爭租約及不當得利之法律關係，請
    求被告騰空返還系爭房屋如主文第一項所示，及給付如主文
    第二項、第三項所示，為有理由，應予准許
二、先位原告玉成街公司聲明之請求已經准許，就備位原告林秀
    月之訴部分，自無庸再予審酌裁判。
三、本件係適用簡易訴訟程序所為被告敗訴之判決，應依職權宣
    告假執行；而被告陳明願供擔保請准免為假執行，核無不合
　　，爰酌定相當擔保金額宣告之。
四、本件事證已明，兩造其餘攻擊防禦方法及所提證據，經審酌
    後認與判決結果不生影響，爰不再逐一論述，併此敘明。
中　　華　　民　　國　　111 　年　　2 　　月　　18　　日
                  內湖簡易庭法  官  施月燿
以上為正本係照原本作成。
如不服本判決，應於送達後20日內，向本院提出上訴狀並表明上
訴理由，如於本判決宣示後送達前提起上訴者，應於判決送達後
20日內補提上訴理由書（須依對造人數附繕本）。
中　　華　　民　　國　　111 　年　　2 　　月　　18　　日
                            書記官  朱鈴玉